【裁判字號】    95,訴,191
【裁判日期】    950308
【裁判案由】    毒品危害防制條例
【裁判全文】
臺灣桃園地方法院刑事判決               95年度訴字第191號
公  訴  人  台灣桃園地方法院檢察署檢察官
被      告  乙○○
指定辯護人  本院公設辯護人 甲○○
上列被告因毒品危害防制條例案件，經檢察官提起公訴（94年度
毒偵字第6086號），被告於準備程序進行中，就被訴事實為有罪
之陳述，經告知簡式審判程序意旨，聽取當事人意見後，本院裁
定由受命法官獨任進行簡式審判程序，檢察官復聲請改依協商程
序而為判決，本院判決如下：
    主  文
乙○○連續施用第一級毒品，累犯，處有期徒刑拾月。扣案之第
一級毒品海洛因壹包（淨重零點陸公克，空包裝重零點貳零公
克）沒收銷燬之。
    事實及理由
一、犯罪事實：乙○○前因搶奪案件，經台灣台中地方法院於民
    國91年12月16日以91年度豐簡字第573 號判處有期徒刑6 月
    ，於92年1 月6 日確定，並於92年8 月5 日執行完畢。復於
    92年間因施用毒品案件，經上開法院以裁定送觀察、勒戒後
    ，認無繼續施用毒品之傾向，於92年9 月1 日執行完畢而釋
    放。詎仍不知悛悔，於上開觀察、勒戒執行完畢釋放後，5
    年內復基於施用第一級毒品海洛因之概括犯意，自94年8 月
    間某日起至同年11月2 日20時許止，在桃園縣桃園市○○路
    554 號14樓住處內及停放於臺灣地區內不特定處所之某自用
    小客車內等處，連續施用第一級毒品海洛因多次。嗣於94年
    11 月2日21時許，在桃園縣桃園市○○路468 號前為警盤查
    時，因持有第一級毒品海洛因1 包（嗣經鑑定為第一級毒品
    海洛因，淨重0. 36 公克，空包裝重0.20公克）而為警逮捕
    ，進而對之採集尿液而查獲。案經桃園縣政府警察局桃園分
    局報請臺灣桃園地方法院檢察署檢察官偵查起訴。
二、證據：
  (一)被告乙○○於警詢及本院訊問時之自白。
  (二)桃園縣政府警察局桃園分局被採尿人姓名編號對照表（尿液
    檢體編號：D943399 號）1 紙、臺灣尖端先進生技醫藥股份
    有限公司濫用藥物檢驗報告（尿液檢體編號：D943399 號
    ）、桃園縣政府警察局桃園分局搜索扣押筆錄1 件。
  (三)扣案之海洛因1 包（淨重0.36公克，空包裝重0.20公克）、
    法務部調查局調科壹字第080010448 號鑑定通知書1 紙、被
    告簽名確認持有查獲毒品照片1 幀。
  (四)臺灣高等法院被告全國前案紀錄表。
三、本案犯罪事實，業據被告乙○○於準備程序進行中為有罪之
    陳述，由本院裁定受命法官獨任進行簡式審判程序，復經檢
    察官聲請改依協商程序，經本院指定公設辯護人協助其進行
    協商，當事人雙方於審判外達成協商合意，其合意內容為：
    被告願受有期徒刑10月之科刑宣告。經查，被告之自白，有
    上開證據足認屬實，並與本院認定之事實相符。又被告前於
    92年間因施用毒品案件，經法院裁定送觀察、勒戒後，認無
    繼續施用毒品之傾向，於92年9 月1 日執行完畢而釋放一情
    ，有臺灣高等法院被告前案紀錄表1 份在卷可稽，被告於上
    開觀察、勒戒執行完畢而釋放後，5 年內再犯本件毒品危害
    防制條例第10條之罪，依同條例第23條規定，應依法追訴，
    檢察官起訴，即無不合。核被告乙○○所為，係犯毒品危害
    防制條例第10條第1 項施用第一級毒品海洛因罪。被告施用
    毒品前持有毒品之行為，及施用後持有施用剩餘而未及再次
    施用之毒品之行為，為施用毒品行為之當然結果，不另論罪
    。被告前後多次施用第一級毒品海洛因之犯行，其時間緊接
    ，所犯構成要件相同，顯係基於概括犯意反覆所為，均連續
    犯，應依刑法第56條規定論以1 罪，並加重其刑。被告前因
    搶奪案件，經台灣台中地方法院以91年度豐簡字第573 號判
    處有期徒刑6 月確定，並於92年8 月5 日執行完畢，有前揭
    前案紀錄表在卷可稽，其於有期徒刑執行完畢後，5 年內再
    犯有期徒刑以上之本罪，為累犯，應依刑法第47條規定加重
    其刑，並遞加重之。爰審酌被告有如事實欄所載施用毒品之
    犯罪前科紀錄，此有前揭前案紀錄表可按，其素行非佳，其
    犯罪行為主要係戕害自身，並未直接積極損害他人之利益，
    且犯後坦承犯行，態度尚稱良好等一切情狀，上開協商內容
    尚無不當之處。本案復查無刑事訴訟法第455 條之4 第1 項
    各款所列情形，檢察官聲請改依協商程序而為判決，本院爰
    不經言詞辯論，於協商合意範圍內為協商判決。
四、扣案之白粉1 包，係第一級毒品海洛因（淨重0.36公克，空
    包裝重0.20公克），此有法務部調查局調科壹字第08001044
    8 號鑑定通知書1 紙在卷可稽，既係本件查獲之第一級毒品
    ，爰依毒品危害防制條例第18條第1 項前段規定，沒收銷燬
    之。
五、應適用之法條：刑事訴訟法第273 條之1 第1 項、第455 條
    之2 第1 項、第455 條之4 第2 項、第455 條之8 、第454
    條第2 項，毒品危害防制條例第10第1 項、第18條第1 項前
    段，刑法第11條、第56條、第47條。
六、協商判決除有刑事訴訟法第455 條之4 第1 項第1 款於本訊
    問程序終結前，被告撤銷協商合意或檢察官撤回協商聲請者
    ；第2 款被告協商之意思非出於自由意志者；第4 款被告所
    犯之罪非第455 條之2 第1 項所定得以協商判決者；第6 款
    被告有其他較重之裁判上一罪之犯罪事實者；第7 款法院認
    應諭知免刑或免訴、不受理者情形之一，及違反同條第2 項
    「法院應於協商合意範圍內為判決；法院為協商判決所科之
    刑，以宣告緩刑或二年以下有期徒刑、拘役或罰金為限」之
    規定者外，不得上訴。
七、如有前述例外得上訴之情形，又不服本件判決，得自收受判
    決送達之日起10日內，向本院提出上訴書狀，上訴於第二審
    法院。
本案經檢察官嵇珮晶到庭執行職務。
中    華    民    國    95    年    3     月     8    日
                  刑事第九庭    法  官  蘇琬能
以上正本證明與原本無異。
                                書記官  江世亨
中    華    民    國    95    年    3     月    13    日
論罪科刑法條
毒品危害防制條例第10條
施用第一級毒品者，處 6 月以上 5 年以下有期徒刑。
施用第二級毒品者，處 3 年以下有期徒刑。


司法院資訊處製作；財團法人民間司法改革基金會備份。
